臺灣高等法院臺中分院刑事判決　　　　96年度上訴字第1154號
上　訴　人
即　被　告　乙○○
指定辯護人　本院公設辯護人甲○○
上列上訴人因槍砲彈藥刀械管制條例案件，不服臺灣苗栗地方法
院96年度訴字第54號，中華民國96年3月20日第一審判決（起訴
案號：臺灣苗栗地方法院檢察署95年度偵字第4671號），提起上
訴，本院判決如下：
    主  文
上訴駁回。
    事  實
一、乙○○前於民國（下同）94年間，因槍砲彈藥刀械管制條例
    案件，經臺灣苗栗地方法院以95年訴字第93號判決分別判處
    有期徒刑五年二月、罰金新臺幣（下同）五萬元及有期徒刑
    一年七月，罰金新臺幣三萬元。應執行有期徒刑六年七月，
    罰金新臺幣六萬元。復於95年間因違反毒品危害防制條例案
    件， 經臺灣新竹地方法院以95年竹北簡字第239號判決判處
    有期徒刑三月。又於95年間因違犯槍砲彈藥刀械管制條例案
    件， 經臺灣新竹地方法院以95年竹北簡字第374號判決判處
    有期徒刑五月。上開所處之刑自95年10月27日入監執行，於
    102年10月15日縮刑期滿（未構成累犯）。 詎其不知悔改，
    於94年7月29日 因違反槍砲彈藥刀械管制條例案停止羈押交
    保出所後，明知非經中央主管機關許可，不得持有槍砲彈藥
    刀械管制條例規定管制之槍枝、子彈及槍枝之主要組成零件
    ，仍基於持有具殺傷力之槍枝、子彈之故意，未經許可，於
    不詳時地，自不詳之成年人處取得如附表編號１所示可發射
    子彈具殺傷力之仿 BERETTA廠92FS半自動手槍所製造之改造
    槍枝1支 （槍枝管制編號：0000000000）、編號２、３所示
    可發射子彈具殺傷力之仿WALTHER廠PPK/S型半自動手槍製造
    之改造槍枝2支（槍枝管制編號分別為：0000000000、00000
    00000）、編號４所示可發射子彈具殺傷力之仿BERETTA廠M9
    型半自動手槍所製造之改造手槍1支（槍枝管制編號：00000
    00000）及編號５所示具殺傷力之土造金屬彈殼加裝8mm金屬
    彈頭之改造子彈4顆、編號６所示具殺傷力之口徑9mm制式子
    彈4顆、 編號７所示具殺傷力之土造金屬彈殼加裝直徑約8.
    9mm、9.0mm 金屬彈頭之改造子彈7顆 （原共8顆子彈，取樣
    試射3顆，其中1顆無法擊發，不具殺傷力），即非法持有之
    ， 並自斯時起藏放在苗栗縣竹南鎮海口里3鄰31號內。其復
    承上非法持有具殺傷力之槍枝、子彈之犯意及非法持有槍枝
    主要組成零件之故意，於不詳時、地，自不詳之成年人處取
    得如附表編號８所示金屬槍身5支、 編號９所示金屬滑套10
    支、編號１０所示金屬彈匣7個、編號所示土造金屬槍管7支
    及編號 所示車通金屬槍管內阻鐵之改造槍管1支等槍枝主
    要組成零件，而非法持有之，並自斯時起藏放在苗栗縣竹南
    鎮海口里3鄰31號內。 嗣於95年9月9日上午11時15分許，為
    警員持搜索票在苗栗縣竹南鎮海口里3鄰海口31號 房間內，
    查獲如附表編號１至４所示，已被拆解之 BERETTA廠92FS半
    自動手槍1支 （含彈匣1個）、改造仿BERETTA廠M9型半自動
    手槍1支（含彈匣2個）、改造WALTHEB牌8mm7.65手槍2支（1
    支為木質槍柄含彈匣1個，1支為不鏽鋼槍身含彈匣1個）；
    改造子彈28顆（含編號５至７具殺傷力子彈15顆及不具殺傷
    力子彈13顆）；不具殺傷力之空氣槍1支、已拆解之M16空氣
    槍1支（含不鏽鋼鋼瓶1個、鋼珠1瓶）、空氣長槍1把；及編
    號８至所示之槍枝主要零件，槍身5把、滑套10支、彈匣7
    個、土造金屬槍管7支、車通金屬槍管內阻鐵之改造槍管1支
    ； 以及非屬槍枝主要零件之土造金屬槍管半成品1支、內具
    阻鐵之金屬槍管６支；及編號至所示，非屬具殺傷力之
    管制物品或應予扣押違禁物之：改造槍彈之工具瞄準器１支
    （編號）、複進簧13支（編號）、92子彈成品10顆（編
    號）、22子彈成品5顆（編號）、90子彈半成品14顆（
    編號）、彈殼96個（編號）、 底火零件150顆（編號19
    ）、槍枝卡栓25個（編號）、保險卡栓7個（編號）、
    槍支零組件2盒（編號）及游標尺1支（編號）；另一般
    家用工具老虎鉗1座、 C型固定器1座、鐵鉗8把、鐵鎚2把、
    六角板手2組、六角板手2支 、起子11支、挫刀4支、砂輪機
    鑽頭14支等物，始查悉上情。
二、案經苗栗縣警察局通霄分局報請臺灣苗栗地方法院檢察署檢
    察官偵查起訴。
    理  由
一、上揭事實，業據被告乙○○於偵審時供承不諱，並經證人陳
    健民、羅國均、陳佳正、王永清及蘇金成於警詢、偵查中證
    述明確，復有如附表所示之物扣案可資佐證。扣案之槍枝、
    子彈及主要零件，經送內政部警政署刑事警察局鑑驗結果認
    ：(一)送鑑改造手槍部分：1.槍枝管制編號0000000000，係由
    仿BERETTA廠92FS型半自動手槍製造之槍枝，換裝土造金屬
    槍管而成之改造手槍一把，機械性能良好，可擊發適用子彈
    ，具有殺傷力。2.槍枝管制編號0000000000，係由仿WALTHE
    R廠PPK/S型半自動手槍製造之槍枝，換裝土造金屬槍管改造
    而成之改造手槍一把，經檢視送鑑槍枝欠缺保險鈕及抓子鉤
    ，另扳機複動功能損壞，惟認可以單動方式擊發適用子彈，
    認具殺傷力。 3.槍枝管制編號0000000000，係由仿WALTHER
    廠PPK/S型 半自動手槍製造之槍枝，換裝土造金屬槍管而成
    之改造手槍，經檢視送鑑槍枝欠缺保險鈕，且扳機無法正常
    復位，惟可以外力輔助定位，可擊發適用子彈，認具殺傷力
    。4.槍枝管制編號0000000000，係由仿BERETTA廠M9 型半自
    動手槍所製造之槍枝，換裝土造金屬槍管；抓子鉤而成之改
    造手槍，機械性能良好，可擊發適用子彈，認具殺傷力。(二)
    送鑑改造子彈部分：1.口徑9mm制式子彈4顆，彈底具撞擊痕
    跡，經取樣2顆試射結果，均可擊發，具殺傷力。 2.由土造
    金屬彈殼加裝直徑約8.0mm 金屬彈頭而成之土造子彈4 顆，
    經取樣一顆試射結果，可擊發，具殺傷力。3.由土造金屬彈
    殼加裝直徑約8.9mm、9.0mm 金屬彈頭而成之土造子彈共8顆
    ，經取樣3顆試射結果，其中2顆可擊發，1顆無法擊發，具
    殺傷力者7顆。(三)具有殺傷力之槍枝主要組成零件部分：（
    依據內政部86年11月24日臺〔86〕內警字第8670683號公告
    ，認符合手槍主要組成零件者）1.金屬槍身5支。2.金屬滑
    套10支。（起訴書內容誤繕為11支，應予更正）3.金屬彈匣
    7個。4.土造金屬槍管7支。5.車通金屬槍管內阻鐵之改造槍
    管1支。此有內政部警政署刑事警察局95年9月9日刑 鑑字第
    0950135434號槍彈鑑定書、95年9月28日刑鑑字第095000838
    4號槍彈鑑定書、95年10月20日刑鑑字第0950008414號 槍彈
    鑑定書、 95年11月6日刑鑑字第0950140538號槍彈鑑定書及
    內政部95年12月6日內授警字第0950871786號 函等在卷可稽
    ，被告乙○○首揭自白，核與事實相符，應堪採信。本件事
    證明確，被告上揭犯行，足堪認定。
二、查被告於94年7月29日 因違反槍砲彈藥刀械管制條例案件停
    止羈押交保出所後之某日起持有具有殺傷力槍彈迄95年9 月
    9日為警查獲，其行為時均在94年1月28日之後，被告所為自
    應依94年1月26日 修正公布，而於同年月28日生效之槍砲彈
    藥刀械管制條例論處。故核被告所為，係犯槍砲彈藥刀械管
    制條例第8條第4項之未經許可持有可發射子彈具有殺傷力之
    改造手槍罪、同條例第12條第4項 之未經許可持有子彈罪及
    同條例第13條第4項之未經許可持有槍砲主要組成零件罪。
    被告以一持有行為同時持有上開槍枝、子彈及槍枝主要零件
    ，係一行為觸犯構成要件不同之罪名，為想像競合犯，應依
    刑法第55條規定，從一重之未經許可持有可發射子彈具有殺
    傷力之槍枝罪處斷。又起訴書認被告所為係違反槍砲彈藥刀
    械管制條例第8條第4項及同條例第12條第4項 固屬想像競合
    ，而應從一重之未經許可持有其他可發射子彈具有殺傷力之
    槍砲罪論處，惟其與同條例第13條第4項 之罪間，犯意各別
    ，行為互殊，應予分論併罰部分，尚有誤認，惟業經公訴檢
    察官於原審當庭更正，認應改論以一行為觸犯上開三罪名之
    想像競合罪責，自無庸再變更起訴法條，併此敘明。原審適
    用槍砲彈藥刀械管制條例第8條第4項、第12條第4項、 第13
    條第4項、刑法第11條前段、第2條第1項、 第55條、第42條
    第3項 之規定，審酌被告持有相當數量改造手槍、零件及子
    彈之行為，嚴重危害社會秩序，惟犯後坦承犯行，態度尚稱
    良好，且持有期間並未恃以犯罪等一切情狀，量處有期徒刑
    六年，併科罰金新臺幣五萬元，復諭知罰金易服勞役之折算
    標準，並說明扣案如附表１至沒收欄所示之物，均屬違禁
    物，應依刑法第38條第1項第1款宣告沒收；扣案如附表編號
    至所示之物，非屬具殺傷力之管制物品或應予扣押之違
    禁物，爰不予宣告沒收。又扣案如附表編號５至７所示口徑
    9mm制式手彈取樣2顆、由土造金屬彈殼加裝直徑約7.6mm、
    7.9mm金屬彈頭而成之土造子彈取樣1顆，及由土造金屬彈殼
    加裝直徑約8.9mm、9mm金屬彈頭而成之土造子彈取樣3顆，
    均經實際試射擊發，不復具有子彈之外型與功能；扣案除附
    表以外之工具：老虎鉗1座、C型固定器1座、鐵鉗8把、鐵鎚
    2把、六角板手2組、六角板手2支、起子11支、挫刀4支、砂
    輪機鑽頭14支等係為一般常見之家用工具，非槍砲彈藥刀械
    管制條例所定應予管制之物，均不予宣告沒收。其認事用法
    及量刑，核無不當，被告上訴謂本件扣案之物均係前案未遭
    查扣者，應為前案效力所及，不另成罪云云，惟被告於95年
    10月5日偵查中陳稱：「（為何93年7月被查獲之後，歷經偵
    查、審理都沒有供出上開槍枝、子彈等工具？）我會害怕刑
    期判較重，所以不敢講出來，我後來交保出來，曾經把他們
    給丟棄，我交保之後約一、二個月就把上開槍枝、子彈及工
    具用塑膠袋套好幾層，丟到附近的排水溝」、「‧‧我順手
    就把包裝好的塑膠袋丟進去」、「‧‧我收到判決書的時候
    ，時間是在今年（95年）八月底，我又去大排水溝把東西拿
    回來‧‧」等語，然經檢察官當庭履勘扣案之物，均無水漬
    ，且有全無鏽蝕痕跡者（偵卷第107至110頁），堪認被告所
    稱於前案交保後丟棄於排水溝中復再取回乙節，係卸責之詞
    ，非可採取，其上訴為無理由，應予駁回。
三、據上論斷，應依刑事訴訟法第368條，判決如主文。
本案經檢察官丙○○到庭執行職務。
中　　華　　民　　國　　96　　年 　　6 　　月　　5　　日
　　　　　　刑事第四庭　審判長法　官　洪　耀　宗
　　　　　　　　　　　　　　　法　官  劉　登  俊
                              法　官　陳　欣  安
上列正本證明與原本無異。
如不服本判決應於收受送達後十日內向本院提出上訴書狀，其未
敘述上訴之理由者並得於提起上訴後十日內向本院補提理由書（
須按他造當事人之人數附繕本）。
                              書記官  阮　正　枝
中　　華　　民　　國　　96　　年 　　6 　　月　　5　　日
附表一：
┌──┬──────────┬───────┬───────┐
│編號│   查獲物品         │  查獲數量    │  應沒收物    │
├──┼──────────┼───────┼───────┤
│１  │仿BERETTA 廠92FS型半│壹  支        │仿BERETTA 廠92│
│    │自動手槍製造之換裝土│              │FS型半自動手槍│
│    │造金屬槍管而成之改造│              │製造之換裝土造│
│    │手槍（槍枝管制編號  │              │金屬槍管而成之│
│    │0000000000）        │              │改造手槍壹支（│
│    │                    │              │槍枝管制編號  │
│    │                    │              │0000000000）  │
├──┼──────────┼───────┼───────┤
│２  │仿WALTHER廠PPK/S型半│壹  支        │仿WALTHER廠PPK│
│    │自動手槍製造之換裝土│              │/S型半自動手槍│
│    │造金屬槍管而成之改造│              │製造之換裝土造│
│    │手槍（槍枝管制編號  │              │金屬槍管而成之│
│    │0000000000）        │              │改造手槍壹支（│
│    │                    │              │槍枝管制編號  │
│    │                    │              │0000000000）  │
├──┼──────────┼───────┼───────┤
│３  │仿WALTHER廠PPK/S型半│壹  支        │仿WALTHER廠PPK│
│    │自動手槍製造之換裝土│              │/S型半自動手槍│
│    │造金屬槍管而成之改造│              │製造之換裝土造│
│    │手槍（槍枝管制編號  │              │金屬槍管而成之│
│    │ 0000000000）       │              │改造手槍壹支（│
│    │                    │              │槍枝管制編號  │
│    │                    │              │0000000000）  │
├──┼──────────┼───────┼───────┤
│４  │仿BERETTA廠M9型半自 │壹  支        │仿BERETTA廠M9 │
│    │動手槍製造之換裝土造│              │型半自動手槍製│
│    │造金屬槍管、抓子鉤而│              │造之裝土造金屬│
│    │成之改造手槍（槍枝管│              │槍管、子鉤而成│
│    │制編號0000000000）  │              │之改造手槍壹支│
│    │                    │              │（槍枝管制編號│
│    │                    │              │0000000000）  │
├──┼──────────┼───────┼───────┤
│５  │由土造金屬彈殼加裝直│ 肆  顆       │由土造金屬彈加│
│    │徑約8mm 金屬彈頭而成│（其中1顆係因 │裝直徑約8mm 金│
│    │之土造子彈          │經鑑定時試射始│彈頭而成之土造│
│    │                    │不復具有殺傷力│子彈參顆。    │
│    │                    │）            │              │
├──┼──────────┼───────┼───────┤
│６  │口徑9mm制式子彈     │ 肆  顆       │口徑9mm 制式子│
│    │                    │（其中2顆係因 │彈貳顆        │
│    │                    │經鑑定時試射始│              │
│    │                    │不復具有殺傷力│              │
│    │                    │）            │              │
├──┼──────────┼───────┼───────┤
│７  │由土造金屬彈殼加裝直│捌  顆        │由土造金屬彈殼│
│    │徑約8.9mm、9mm金屬彈│（其中3顆係因 │加裝直徑約8.9m│
│    │頭而成之土造子彈    │經鑑定時試射始│m、9mm金屬彈頭│
│    │                    │不復具有殺傷力│而成之土造子彈│
│    │                    │）            │伍顆          │
├──┼──────────┼───────┼───────┤
│８  │金屬槍身            │伍  支        │金屬槍身伍支  │
│    │                    │（係屬手槍主要│              │
│    │                    │組成零件）    │              │
├──┼──────────┼───────┼───────┤
│９  │金屬滑套            │拾  支        │金屬滑套拾支  │
│    │                    │（係屬手槍主要│              │
│    │                    │組成零件）    │              │
├──┼──────────┼───────┼───────┤
│１０  │金屬彈匣            │柒  個        │金屬彈匣柒個  │
│    │                    │（係屬手槍主要│              │
│    │                    │組成零件）    │              │
├──┼──────────┼───────┼───────┤
│  │土造金屬槍管        │柒  支        │土造金屬槍管柒│
│    │                    │（係屬手槍主要│支            │
│    │                    │組成零件）    │              │
├──┼──────────┼───────┼───────┤
│  │車通金屬槍管內阻鐵之│壹  支        │車通金屬槍管內│
│    │改造槍管            │（係屬手槍主要│阻鐵之改造槍管│
│    │                    │組成零件）    │壹支          │
├──┼──────────┼───────┼───────┤
│  │瞄準器              │壹  支        │              │
├──┼──────────┼───────┤              │
│  │複進簧              │拾參  支      │              │
├──┼──────────┼───────┤              │
│  │92子彈成品          │拾  顆        │編號15、16及17│
├──┼──────────┼───────┤子彈成品及半成│
│  │22子彈成品          │伍  顆        │品，不具有殺傷│
├──┼──────────┼───────┤力，爰不予宣告│
│  │90子彈半成品        │拾肆  顆      │沒收。        │
├──┼──────────┼───────┤              │
│  │彈  殼              │玖拾陸  個    │編號13、14、18│
├──┼──────────┼───────┤、19、20、21、│
│  │底火零件            │壹佰伍拾  顆  │22及23非屬應予│
├──┼──────────┼───────┤扣押之違禁物，│
│  │槍枝卡栓            │貳拾伍  個    │亦不予宣告沒收│
├──┼──────────┼───────┤。            │
│  │保險卡栓            │柒  個        │              │
├──┼──────────┼───────┤              │
│  │槍枝零組件          │貳  盒        │              │
├──┼──────────┼───────┤              │
│  │游 標 尺            │壹  支        │              │
└──┴──────────┴───────┴───────┘
附錄：
槍砲彈藥刀械管制條例第8條第4項
未經許可，持有、寄藏或意圖販賣而陳列第一項所列槍枝者，處
三年以上十年以下有期徒刑，併科新臺幣七百萬元以下罰金。
槍砲彈藥刀械管制條例第12條第4項
未經許可，持有、寄藏或意圖販賣而陳列子彈者，處五年以下有
期徒刑，併科新臺幣三百萬元以下罰金。
槍砲彈藥刀械管制條例第13條第4項
未經許可，持有、寄藏或意圖販賣而陳列第一項所列零件者，處
六月以上五年以下有期徒刑，併科新臺幣三百萬元以下罰金。
